【裁判字號】    92,訴,2276
【裁判日期】    921226
【裁判案由】    毒品危害防制條例
【裁判全文】
臺灣高雄地方法院刑事判決                        九十二年度訴字第二二七六號
    公  訴  人  臺灣高雄地方法院檢察署檢察官
    被      告  乙○○
右列被告因違反毒品危害防制條例案件，經檢察官提起公訴（九十二年度毒偵字第四
八八三號），嗣因被告就被訴事實為有罪之陳述，經本院合議庭裁定由受命法官獨任
適用簡式審判程序審理，本院判決如左：
    主  文
乙○○施用第一級毒品，累犯，處有期徒刑捌月；又施用第二級毒品，累犯，處有期
徒刑肆月；應執行有期徒刑拾月。
    事  實
一、乙○○前因違反肅清煙毒條例及麻醉藥品管理條例等案件，經本院於民國八十一
    年十二月二十四日，以八十一年度訴字第三九二一號分別判處有期徒刑三年八月
    及三月，應執行有期徒刑三年十月，並於八十二年四月十四日確定；又因違反麻
    醉藥品管理條例案件，經本院於八十二年八月三十一日，以八十二年度易字第五
    三五六號判處有期徒刑三月，並於同年十一月八日確定；上開案件接續執行，於
    八十三年十二月一日假釋出監後，因案經撤銷假釋，尚應執行殘刑二年六月二十
    三日，於八十七年十一月八日入監執行，甫於九十年四月二十六日縮短刑期執行
    完畢。又於八十七年間，因施用毒品案件，經臺灣高雄地方法院檢察署檢察官提
    起公訴，嗣因毒品危害防制條例公布施行，由本院裁定送觀察、勒戒後，認有繼
    續施用毒品之傾向，再裁定令入戒治處所施以強制戒治，因停止戒治，交付保護
    管束期滿，而於八十九年七月二十八日，以八十七年度易字第二八六六號判決免
    刑確定。猶不知戒絕毒癮，明知海洛因及安非他命分別係第一、二級毒品，不得
    非法持有、施用，竟基於施用第一、二級毒品之犯意，於另案假釋付保護管束期
    間之九十二年七月十四日，在高雄市小港區友人住處，施用第一級毒品海洛因及
    第二級毒品安非他命各一次，嗣於同日經臺灣高雄地方法院檢察署觀護人通知其
    前往該署接受採尿送驗而查獲。
二、案經臺灣高雄地方法院檢察署檢察官自動檢舉偵查起訴。
    理  由
一、按本件被告乙○○所犯係死刑、無期徒刑、最輕本刑為三年以上有期徒刑以外之
    罪，其於準備程序就前揭被訴事實為有罪之陳述，經受命法官告知簡式審判程序
    之旨，並聽取其與公訴人之意見後，本院認無不得或不宜改依簡式審判程序進行
    之情事，依刑事訴訟法第二百七十三條之一第一項、第二百八十四條之一規定，
    裁定本件由受命法官獨任進行簡式審判程序，合先敘明。
二、右揭犯罪事實，業據被告乙○○於本院審理中坦承不諱；且被告於九十二年七月
    十四所採取之尿液經送驗結果，呈嗎啡及甲基安非他命陽性反應，有長榮大學毒
    物研究中心九十二年七月三十一日及臺灣檢驗科技股份有限公司九十二年七月二
    十八日濫用藥物尿液檢驗報告各一份附卷可稽，足認被告前揭自白與事實相符，
    應堪採為論罪之依據，則被告右揭施用第一級毒品海洛因及第二級毒品安非他命
    各一次之事實，均堪認定。又被告前於八十七年間，因施用毒品案件，經臺灣高
    雄地方法院檢察署檢察官提起公訴，嗣因毒品危害防制條例公布施行，由本院裁
    定送觀察、勒戒後，認有繼續施用毒品之傾向，再裁定令入戒治處所施以強制戒
    治，因停止戒治，交付保護管束期滿，而於八十九年七月二十八日，以八十七年
    度易字第二八六六號判決免刑確定，有上開判決書及臺灣高等法院被告全國前案
    紀錄表各一份在卷可憑，其於五年內再犯本件毒品危害防制條例第十條第一項、
    第二項之罪，犯罪事證明確，應依法論科。
三、查海洛因、安非他命係毒品危害防制條例第二條第二項所稱之第一、二級毒品，
    不得持有、施用。被告乙○○竟持以施用，核其所為，係犯毒品危害防制條例第
    十條第一項之施用第一級毒品罪及同條第二項之施用第二級毒品罪。其施用第一
    、二級毒品前後，持有海洛因、安非他命之低度行為，應為施用之高度行為所吸
    收，不另論罪。被告前因違反肅清煙毒條例及麻醉藥品管理條例等案件，經本院
    於八十一年十二月二十四日，以八十一年度訴字第三九二一號分別判處有期徒刑
    三年八月及三月，應執行有期徒刑三年十月，並於八十二年四月十四日確定；又
    因違反麻醉藥品管理條例案件，經本院於八十二年八月三十一日，以八十二年度
    易字第五三五六號判處有期徒刑三月，並於同年十一月八日確定；上開案件接續
    執行，於八十三年十二月一日假釋出監後，因案經撤銷假釋，尚應執行殘刑二年
    六月二十三日，於八十七年十一月八日入監執行，甫於九十年四月二十六日縮短
    刑期執行完畢，有前揭臺灣高等法院被告全國前案紀錄表可按，其受有期徒刑之
    執行完畢，五年以內再犯本件有期徒刑以上之罪，為累犯，均應依法加重其刑。
    爰審酌被告前有煙毒、麻醉等前科，又因施用毒品案件，先後經觀察、勒戒、強
    制戒治，並由本院判決免刑確定，仍未戒絕毒品，再犯本件施用毒品犯行，顯見
    其無悔改之意，意志不堅，有失政府制定毒品危害防制條例之立法美意，本不宜
    寬貸，惟念其施用毒品乃自戕一己之身體健康，尚未害及他人，犯後亦坦承犯行
    ，態度良好等一切情狀，分別量處如主文所示之刑，並定其應執行刑。
據上論斷，應依刑事訴訟法第二百七十三條之一第一項、第二百八十四條之一、第二
百九十九條第一項前段，毒品危害防制條例第十條第一項、第二項、第二十三條第二
項，刑法第十一條前段、第四十七條、第五十一條第五款，判決如主文。
本案經檢察官甲○○到庭執行職務。
中      華      民      國    九十二    年     十二     月    二十六    日
                                  臺灣高雄地方法院刑事庭
                                      法  官 王雅苑
右正本證明與原本無異。
如不服本判決，應於判決送達後十日內，向本院提出上訴狀。
                                      書記官 黃琬婷
中      華    民      國    九十二    年     十二     月    二十六    日
附錄法條：
毒品危害防制條例第十條
施用第一級毒品者，處六月以上五年以下有期徒刑。
施用第二級毒品者，處三年以下有期徒刑。


司法院資訊處製作；財團法人民間司法改革基金會備份。
